【裁判字號】    89,訴,24
【裁判日期】    900110
【裁判案由】    侵權行為損害賠償
【裁判全文】
臺灣屏東地方法院民事判決  八十九年度訴字第二四號
    原      告    甲○○
    兼訴訟代理人  丙○○
    被      告    乙○○
    訴訟代理人    林肇明律師
右當事人間，請求侵權行為損害賠償事件，本院判決如左：
    主    文
被告應給付原告丙○○新臺幣柒萬參仟捌佰伍拾伍元、原告甲○○新臺幣貳拾萬陸仟
壹佰捌拾陸元。
原告其餘之訴駁回。
訴訟費用由原告丙○○負擔百分之二十，原告甲○○負擔百分之五十六；餘由被告負
擔。
    事    實
甲、原告方面：
一、聲明：
    求為判決被告應分別給付原告丙○○新臺幣（下同）二十一萬三千七百四十七元
    ，原告甲○○九十四萬一百五十九元。
二、陳述：
  (一)被告於民國八十八年七月五日十六時許，酒後駕駛車號ＷＥ─九一三六號自用小
    客車，沿屏東縣萬巒鄉○○村○○路，由潮州往萬巒方向行駛，途經中正路「萬
    巒加油站」前，應注意能注意車前狀況，並依規定速度行駛，竟疏未注意貿然以
    時速六、七十公里速度疾駛，致煞車不及，衝撞前方由原告丙○○所騎乘，其上
    載有原告丙○○之妻甲○○，欲左轉進入加油站加油之車號九三八─五六四五號
    重機車，造成人車倒地，致丙○○受有頭部外傷合併腦挫傷、手臂、面部多處裂
    傷之傷害，原告甲○○受有頭部受傷合併嚴重腦挫傷、蜘蛛網膜下腔出血、面部
    及身體多處挫傷及右踝骨折等傷害。經台灣屏東地方法院檢察署八十八年度偵字
    第六四八七號以被告犯刑法第二百八十四條第一項前段罪嫌起訴，為此依據侵權
    行為之法律關係請求被告賠償原告二人所受之損害。
  (二)原告丙○○共請求二十一萬三千七百四十七元：
  1.受傷後經送往屏東縣大順綜合醫院住院治療，自八十八年七月五日起至七月二十
    六日共二十二天。請求住院支出之醫療費用六千七百四十七元，及購買中藥七千
    二百元，醫藥費包括入院及出院後續治療至痊癒止之費用共計一萬三千七百四十
    七元。
  2.本件車禍造成原告丙○○精神、健康及家人難以彌補之傷害，請求精神慰撫金十
    萬元。
  3.就未受傷前有工作能力受傷後無工作能力之損害請求賠償十萬元。
  (三)原告甲○○則請求九十四萬一百五十九元：
  1.受傷後經送往屏東縣大順綜合醫院住院治療，自八十八年七月五日至八月十六日
    共計四十二日，傷勢穩定後再轉往台北長庚醫院治療。住院醫療費用四萬九千一
    百三十一元，中藥四萬八千元，總計支出醫藥費用九萬七千一百三十一元（尚未
    算及出院後續治療費用）。原告右腳骨折，三個月期間不能行走，須使用輪椅輔
    助，因此住院中購置輪椅三千六百元，原告甦醒後尚且大小便失禁，須使用尿褲
    、護墊、消腫藥膏等等必需用品共四千六百一十四元，總計支出雜費共八千二百
    二十八元。
  2.原告在病床上昏迷不醒十四天，甦醒後尚且大小便失禁，需他人扶持，照料生活
    起居，因此住院中看護費共計支出九萬四千八百元。而原告領有中央健保局重大
    傷病卡，須長期治療，由他人看護，出院後僱請看護費用，以外勞工資計算二年
    ，共四十三萬二千元。另原告住院期間及出院後，由原告四名女兒輪流接送看醫
    及看護，並照顧生活起居，故請求家屬照顧精神補償費，以每人一萬元共六人計
    算，則為六萬元。
  3.衡量原告、家人所受之精神折磨及財產所受之巨大損失，理應賠償精神慰撫金及
    繼續治療費十五萬元。
  4.有工作能力受傷後無工作能力補助費十萬元。
  5.本件車禍發生後，原告重機車於車禍現場失竊，原告之金項鍊、女用手錶、玉鐲
    、男用雨鞋均在現場散落失去，請求被告賠償原告財物之損失，包括機車一萬元
    、金項鍊六千五百元、玉鐲七千元，共計二萬三千五百元。
  (三)對被告抗辯所為陳述：
  1.原告丙○○當時在外車道行駛，前方有一自小貨車正準備左轉進入加油站，原告
    隨即打方向燈跟隨該自小貨車準備駛入內側車道左彎進入加油站，此時原告後方
    約八十公尺內側車道有一轎式休旅車，更遠約一百公尺處為被告車輛正往同一方
    向行駛，原告有看到被告自小客車。此時後方轎式休旅車，看見原告打方向燈正
    緩緩駛入內側車道時，該轎式休旅車乃往外側車道駛過，此時被告於酒後（甚或
    使用行動電話中）駕駛自小客車，明知不能安全駕駛，仍以不確定故意，以時速
    高達七十公里超速行駛，並於精神恍惚下疏於注意，在毫無煞車情況下，以被告
    自小客車左前方撞擊原告重機車後座左側，並於撞擊煞車痕仍高達二十三公尺可
    知被告於撞擊點皆未煞車並採取必要之緊急措施，且被告於肇事後立即哭倒在地
    ，語無倫次，可知當時被告未注意車前狀況，疏於注意甚為明顯。而被告前方為
    轎式休旅車，應可注意前方路況，卻因超速行駛，且未與該休旅車保持安全行車
    距離，致車前狀況無法及時應變。況且被告酒後駕車，視覺及反應已較常人遲鈍
    ，被告以為要踩煞車，其實已慢了一秒鐘，以車速六十公里，一秒鐘車子已經跑
    了十六、七公尺，何況被告以時速七十公里疾駛，且未保持安全距離。
  2.車禍發生後，原告送醫急救，曾請被告幫忙找機車，被告亦表示機車在車禍發生
    現場處，原告再請他人去取回，發現機車被偷了。原告二人相依為命，子女均在
    遠方，於重傷倒地後昏迷不醒，且大量出血，命在旦夕，如何顧及身邊財物，被
    告雖不負保管之責，但原告機車失竊、金項鍊及玉鐲遺失，財物蒙受損失，與被
    告之行為有相當因果關係，自應負賠償責任。
  3.原告丙○○原本務農，種植檳榔等，年收入約三時至四十萬元。本件車禍被告有
    重大明顯之過失，被告當時又為職業軍人，理應賠償，且法律之前人人平等，賠
    償是不分地位、職業的。又原告二人均為自耕農，終年辛苦即將收成，卻為突來
    之變，致一年辛苦付之東流，生活將無著落，自與被告之過失行為有因果關係。
  4.原告投保之機車強制險共獲理賠六萬元，其保費皆由原告所繳，尚不足以支付龐
    大醫療費用，如何能算及被告所付之賠償費用。原告領其所投保之保險金六萬多
    元。
  5.被告所造成原告身心巨大傷害，至今仍未撫平，且由於原告頭部重創，傷及蜘蛛
    網膜下腔出血，血塊壓迫視神經，如今易突發性頭痛、後頸僵直、動眼神經麻痺
    、意識障礙，已無法正常視物，以上病症實無法復原，影響原告生活甚鉅，其治
    療費用應由被告負擔。且被告於肇事後對於原告病情不聞不問，醫療費均為原告
    自付，避不見面，原告曾申請二次調解，且本案經屏東地院檢察署起訴在案，被
    告卻一昧推卸責任，造成原告精神、身體、家庭蒙受難以估算之二次傷害及損失
    ，且衡量被告犯行後之態度尚不知悔改，請審酌上情。
  6.看護簽收收據上之人員均為慈愛看護中心的人員，無法證明請外勞看護部分。
四、證據：提出重大傷病免自行部分負擔證明卡、輪椅收據、雜項費用表、健力體購
    買收據、看護墊購買證明、名片、看護費收據、台灣高等法院八十九年度交上易
    字第九七號刑事判決影本、診斷證明書各一份，診斷證明書二份，紙尿褲購買收
    據三張，看護簽收收據四紙，檳榔採收收據三十張，醫療費用收據四十張為證。
乙、被告方面：
一、聲明：求為判決駁回原告之訴。
二、陳述：
  (一)原告丙○○部分：
    醫藥費用僅有五千四百八十七元，非原告主張之一萬三千七百四十七元。又其主
    張無工作能力補貼，顯指檳榔未收取之損失，惟依最高法院六十年度台上字第二
    三四五號判決之意旨，財產權之運用應不得請求。另其請求精神補償金，衡量其
    社會地位、職業、身體健康良好等情，其請求似嫌過高。又本件車禍縱認被告有
    過失，然車禍主因乃在於原告之重大違規行為，且佔相當高比例的責任，依法應
    扣減之。
  (二)原告甲○○部分：
    關於醫藥費部分，原告所提單據僅有五萬三千二百七十六元，非其主張之九萬七
    千一百三十一元，且所謂轉往長庚醫院治療，亦僅門診而已，除掛號費外，別無
    其他支出，顯見原告誇大病情，由原告丙○○於刑事庭自承被長庚醫院趕出去云
    云可知，且原告甲○○在大順醫院與被告交談，尚且談笑風生。又原告提出看護
    費之單據僅有五萬一千四百五十元，且其簽名筆跡多數相同，又無特別護佐通知
    書，以證其必要性，原告關於看護費之主張顯無理由。而雜費部分，原告僅虛列
    三千六百三十八元，復無單據證明之，其主張顯無理由，又原告甲○○僅有右腳
    踝骨折，是否需要輪椅侍候，似有斟酌餘地。另並無證據證明出院後看護費之必
    要性及原告耕作之損失，其請求應無理由。而依原告甲○○社會地位、職業、健
    康復原良好等情，原告請求之精神補償似嫌過高。再原告請求財物損失二萬三千
    五百元部分，非僅無證據證明之，且亦與本件車禍無相當因果關係，蓋車禍後被
    告亦忙著善後，何能要求被告負保管責任。前揭原告甲○○之請求金額均由於其
    使用人丙○○之重大過失行為及本人未戴安全帽而受較大傷害，依法應扣減之。
  (三)原告支出醫療費用之損失，已由其強制汽車保險之保險人中國物產保險公司獲得
    理賠，依強制汽車責任保險法第三十條規定，乃視為加害人損害賠償金之一部，
    加害人受賠償請求時，得扣除之，故原告受有理賠部分應不得再向被告請求。因
    保險公司說無法計算，因此沒有辦法領被被告投保部分之保險金。
  (四)被告於警訊時雖供述事故發生前行車速度約每小時六、七十公里云云，然依警製
    道路交通事故調查報告表，煞車痕跡為二十三‧六公尺，可知車速為每小時六十
    三公里，且本件若被告在致動距離前，係在不可預見狀態下，不論其行車速度為
    規定之時速六十公里或六十三公里，均無法避免事故之發生，則被告行車雖超速
    三公里，仍與本件車禍發生無相當因果關係。又本件車禍發生前，被告發現前車
    之旅行車煞車燈亮時，隨即輕踩煞車，乃屬停煞之預備動作，當時旅行車仍在行
    駛中並未停止，在前方旅行車車身高度高於被告自小客車情況下，並無法發現違
    規駛入快車道之原告機車。又按一般人發現前車煞車燈亮卻持續進行中，僅能察
    知前車有停剎動作，不能確認為緊急煞車，故被告輕踩煞車，係屬正常預防動作
    ，況且在不到一秒鐘時間內（以時速六十三公里，秒速十七‧五公尺，距前車約
    五個車身計算），旅行車瞬間右轉，而原告重型機車已進入快車道內，位於旅行
    車前方，為被告所不能預見，事出突然，強求被告有反應，顯屬過苛，因之，於
    被告進入制動距離前，既在不可預見狀態下，事屬不可抗力，被告對本件車禍發
    生，不負過失責任。另被告有喝酒，但是在中午喝的，並未酒醉，而被告當時也
    有請路人報警，可見被告並無酒醉。
  (五)對原告提出之醫療費用收據不為爭執。被告現職為警察，月薪含加班費共計五萬
    元。
丙、本院依職權調閱高等法院高雄分院八十九年度交上易字第九七號刑事偵審全卷，
    函大順綜合醫院查甲○○於八十八年八月十六日出院後是否仍須他人照顧日常生
    活？是否有繼續手術或治療之必要？八十八年八月七日後是否仍須他人照顧日常
    生活？並依職權訊問證人黃宗炎醫師。
    理    由
一、本件原告主張被告於八十八年七月五日十六時許，駕駛車牌號碼ＷＥ─九一三六
    號自小客車，沿屏東縣萬巒鄉○○路，由潮州往萬巒方向行駛，途經中正路「萬
    巒加油站」前，與同向在前行駛，至「萬巒加油站」前駛入內側車道欲左轉加油
    站，由原告騎乘車號九三八─五六四五號，後載有原告甲○○之重型機車發生撞
    擊，致原告丙○○受有頭部外傷合併腦挫傷、面部多處挫裂傷，原告甲○○受有
    頭部受傷合併嚴重腦挫傷、蜘蛛網膜下腔出血、面部及身體多處挫裂傷、右踝骨
    折等傷害，刑事部分經台灣高等法院高雄分院八十九年度交上易字第九七號駁回
    上訴，維持本院八十八年交易字第二○七號刑事判決，對於被告處以過失傷害罪
    確定之事實，業據原告提出診斷證明書、台灣高等法院高雄分院八十九年度交上
    易字第九七號刑事判決書為證，復經本院依職權調閱台灣高等法院高雄分院八十
    九年度交上易字第九七號刑事卷宗，堪信為真。
二、被告雖不否認於前揭時地駕車撞擊原告丙○○騎乘之機車，惟以由煞車痕跡可知
    被告車速為每小時六十三公里，且本件車禍發生前，被告發現前車之旅行車煞車
    燈亮時，隨即輕踩煞車，當時旅行車仍持續行進中，在前方旅行車車身高度高於
    被告自小客車情況下，並無法發現違規駛入快車道之原告機車，詎旅行車瞬間右
    轉，而原告重型機車已進入快車道，為被告所不能預見，事屬不可抗力，被告對
    本件車禍發生，不負過失責任。另原告丙○○有重大違規事由，亦為車禍發生原
    因等語資為抗辯。
三、經本院調閱台灣高等法院高雄分院八十九年度交上易第九七號被告所犯過失傷害
    偵審案卷，依警繪現場圖所示，肇事地為萬巒鄉○○村○○路萬巒加油站前，係
    劃有中央行車方向線，雙向四車道，速限為六十公里之道路，撞擊點位於內側車
    道上，現場遺存由潮州往萬巒方向長二三．六○公尺，參以一般公路汽車煞車距
    離、行車速度對照表計算，時速約六十五公里，被告於前揭刑事案件警訊及刑事
    庭審理時均坦承車速約六十至七十公里等語不諱，足見被告車速非慢。又被告於
    前揭刑事庭審理中稱：「與前車（即九人座旅行車）約相距有五個車身之距離．
    ．．行車當時我看見前方旅行車之煞車燈亮時，我即跟著輕踩煞車，往前推進約
    二個車身左右，但不知前車係採緊急煞車，待感覺到其為緊急煞車又同時向右方
    外側慢車道斜行閃躲，我才看到前方同向快車道上竟有一輛機車．．．此時我馬
    上重踩煞車並採取緊急閃躲措施，我應該是可以閃過的，因我車子前後各有二輛
    機車，怕自己轉彎角度太大又將撞及慢車道行駛的機車，所以我試圖從機車間穿
    過，就差那麼點，我車子左前方大燈處還是撞及原告機車之左側後方輪胎部位」
    等語，顯見被告於事故發生前，即已警覺前方旅行車有煞車訊號，理應提高警覺
    ，採取適當之安全措施，隨時有緊急煞車之準備，而非僅輕踩煞車而已，且如被
    告所稱，伊與前開九人座旅行車約有五個車身之距離，然被告見該旅行車亮煞車
    燈時，不思保持相當距離以供隨時反應之空間，竟仍續前進約二個車身左右，以
    致該旅行車緊急煞車向右方外側車道斜行閃躲時，被告見原告丙○○騎乘之機車
    在前之瞬間，反應不及，足見被告疏未注意車前有原告丙○○騎乘之機車欲左彎
    進入加油站，猶超速駕駛自小客車，閃煞不及而駕車撞擊原告丙○○騎乘之機車
    ，是被告辯稱不可預見一節，殊不可採。另原告丙○○於前揭刑事案卷警訊時自
    陳：「．．．在萬巒加油站附近打方向燈欲到加油站，我慢慢往內側車道行駛，
    我由後視鏡看到後面有二輛自小客，前面一台是黑色的，後面一台是白色的，前
    面黑色自小客由我右側超過我，白色的自小客行車有異樣，於是就撞上我。」，
    本院參酌肇事後兩車之相關位置、當事人自陳之車禍經過、兩車之撞擊位置等一
    切情狀，堪認本件車禍肇事原因，乃被告超速行駛未注意車前狀況，及原告駕駛
    重型機車變換車道未注意保持安全距離，致兩車均閃煞不及，自小客車之左前方
    撞擊重型機車之左後方所致。而按汽車行駛時，駕駛人應注意車前狀況，並隨時
    採取必要之安全措施；汽車在雙向四車道變換車道時，應注意安全距離，道路交
    通安全規則第九十四條第三項、第九十八條第一項第六款分別定有明文。被告及
    原告丙○○均有注意之義務，而核諸前揭卷宗所附道路交通事故調查報告表所載
    ，肇事路段無障礙、無缺陷、視距良好等情狀，當時並無不能注意之情事，被告
    竟疏於注意，以時速六、七十公里之速度超速行駛，復未警戒車前狀況，採取適
    當之安全措施，原告丙○○變換車道未注意安全距離，致本件車禍發生，兩造均
    有過失。又被告及原告丙○○前開過失行為與原告丙○○、甲○○二人所受之傷
    害結果間，有相當因果關係，至為明確。是被告以原告就損害之發生亦與有過失
    為辯，核屬有理，本院衡酌兩造過失程度，認原告及被告之責任比例各為百分之
    三十、百分之七十。
三、按因故意或過失，不法侵害他人之權利者，負損害賠償責任；不法侵害他人之身
    體或健康者，對於被害人因此喪失或減少勞動能力或增加生活上之需要時，應負
    損害賠償責任；不法侵害他人之身體、健康、名譽或自由者，被害人雖非財產上
    之損害，亦得請求賠償相當之金額，民法第一百八十四條第一項前段、第一百九
    十三條第一項、第一百九十五條第一項分別定有明文。本件被告因駕駛自小客車
    過失致原告丙○○、甲○○受傷，已如前述，從而原告二人自得請求賠償，玆就
    其請求之項目及金額逐項論述如後：
  (一)醫療費部分：
  (1)原告丙○○主張因本件車禍受傷，支出醫療費用一萬三千七百四十七元等情，業
    據提出財團法人大順綜合醫院醫療費用收據為證。惟其提出之大順綜合醫院醫療
    費用收據，其中一千二百四十元為證明書費，非屬醫療費用應予剔除（最高法院
    六十六年六月十一日第五次民事庭庭推總會決議（二）亦同此意旨）。另原告主
    張自行購買中藥支出七千二百元部分，未提出任何收據證明，不應准許，是原告
    丙○○關於醫療費部分之損害為五千五百零七元。
  (2)原告甲○○請求被告給付醫療費用九萬七千一百三十一元，業據提出長庚紀念醫
    院醫療費用收據、財團法人大順醫院醫療費用收據為憑，其中大順綜合醫院醫療
    費用收據一千二百四十元為證明書費，應予扣除，且原告甲○○未提出任何證據
    證明其有購買中藥及其必要性，是原告甲○○請求被告給付醫療費用四萬八千七
    百五十一元，應予准許，逾此數額之請求，為無理由。
  (二)增加生活上支出部分：
  (1)看護費部分：
    原告甲○○主張因本件車禍住院時支出看護費用九萬四千八百元，及出院後看護
    費四十三萬二千元等情，業據提出慈愛看護中心七月六日至八月十五日之看護費
    收據一紙及看護簽收收據四紙在卷可稽，而原告表示前開看護簽收收據上簽名者
    均為慈愛看護中心人員（見本院八十九年八月二日準備程序筆錄），因此原告僱
    請慈愛看護中心員工看護支出之費用應為八萬八千元。查原告甲○○於八十八年
    七月五日至同年八月七日意識不清，行動不便，確須他人照顧日常生活等情，有
    診斷證明書一紙為證，參以原告除腦部受傷外，右踝亦有骨折，是原告甲○○請
    求自八十八年七月六日起至八月十五日止之看護費用八萬八千元，核屬必要費用
    ，應予准許。另原告主張出院後之看護費用部分，依原告受傷之程度，及證人即
    原告之診治醫師黃宗炎到庭證稱：．．．須請看護照顧其日常生活，係因其意識
    不清，八月八日後因其已清醒，並不須請人照顧日常生活所需等語，原告復未提
    出證明其有僱請看護之必要，是此部份之請求，尚屬無據。
  (2)雜項支出部分：
    另原告甲○○住院期間購買輪椅三千六百元、紙尿褲四千二百元，有免用統一發
    票收據三張附卷可按，查原告甲○○自八十八年七月六日起至八月七日止意識不
    清且行動不便，因此原告甲○○請求雜項支出七千八百元，核屬必要，逾此範圍
    ，洵屬無據，無從准其請求。
  (三)耕作損失部分：
    按關於財產之運用，被害人雖因而喪失管理能力，除可請求僱用與自己有同等能
    力之管理人之費用外，不得請求所失利益之賠償，最高法院六十年度台上字第二
    二四五號判決意旨可參。而計算農人之所得，應將包括家屬之勞務及土地資本之
    利息、種苗、肥料、農具、水利等費用扣除後，以農人本身提供勞務之價值為其
    所得額。原告丙○○、甲○○主張其為自耕農，請求被告給付因車禍導致原告二
    人無法收成之損害，然原告二人本身受傷，得由家屬或僱用他人補充其勞力，土
    地之生產力並未產生變化，且揆之前揭說明，原告二人得請求僱用他人管理之費
    用，惟原告二人均未舉證有僱請他人耕種，是原告二人請求賠償耕作無法收成之
    損害，委屬無據。
  (四)精神慰撫金部分：查原告二人已屆六十高齡，受此傷害，肉體、精神自受有痛苦
    ，本院斟酌原告二人為自耕農，被告原為職業軍人，現職警察，月薪含加班費五
    萬元，及原告所受之傷害、原告甲○○至今仍有勢力模糊之後遺症、兩造身分地
    位等一切情狀，認原告丙○○請求十萬元、原告甲○○請求十五萬元，尚稱公允
    。
  (五)家屬看護部分：
    原告請求四名女兒自八十八年七月六日至八月六日照顧之家屬看護費六萬元，然
    原告已陳明於前述期間內已僱請看護照顧原告甲○○，復有看護簽收收據、看護
    費收據可證，是此部份之請求顯屬重複，不應准許。
  (六)財物損失部分：
    原告請求賠償重型機車遭竊、金項鍊及玉鐲遺失之損害，惟原告既未證明確有系
    爭財物之存在，亦未證明前揭情事與被告之過失行為有何因果關係，因此不得請
    求賠償。
四、綜上所述，核計原告丙○○所受損害之金額為十萬五千五百零七元；原告甲○○
    所受損害之金額為二十九萬四千五百五十一元。惟按損害之發生或擴大，被害人
    與有過失者，法院得減輕賠償金額或免除之，民法第二百十七條第一項定有明文
    。本件被告與原告丙○○就原告丙○○、甲○○之傷害應各負十分之七、十分之
    三，業如前述，另為原告丙○○所負載之原告甲○○，對其使用人對損害之發生
    與有過失，應予負責，蓋原告甲○○將自己法益委付他人照顧處理，則對該人之
    過失，應與自己之過失同視。據此計算，被告應賠償原告丙○○七萬三千八百五
    十五元，原告甲○○二十萬六千一百八十六元。
五、按保險人依本法規定給付之保險金，視為加害人或被保險人損害賠償金額之一部
    ；加害人或被保險人受賠償請求時，得扣除之，強制汽車責任保險法第三十條定
    有明文。惟本件原告並未領取被告投保之保險人給付之保險金，為被告所自認，
    況原告對其得請求賠償之範圍並未悉數提起，請求賠償之金額尚稱不高，故被告
    辯稱原告受有理賠部分，不得再向被告請求云云，不予採信。
六、從而，原告丙○○、甲○○依侵權行為損害賠償之法律關係所得請求之金額各為
    七萬三千八百五十五元、二十萬六千一百八十六元，原告之請求於此範圍內為有
    理由，應予准許，逾此範圍之請求為無理由，應予駁回。
七、本件事證已臻明確，兩造其餘主張及舉證，與判決結果不生影響，不予論述，附
    此敘明。
八、結論：本件原告之訴，為一部有理由，一部無理由，並依民事訴訟法第七十九條
    但書、第八十五條第一項但書，判決如主文。
中      華      民      國    九十      年      一      月      十      日
                                    臺灣屏東地方法院民事第一庭
~B法      官  沈佳宜
右為正本，係照原本作成。
如對本判決上訴，須於判決送達後廿日內向本院提出上訴狀。
~B法院書記官  許慶平
中      華      民      國    九十      年      一      月      十      日


司法院資訊處製作；財團法人民間司法改革基金會備份。
